Inventaris van het archief van B. Veth [levensjaren 1864-1944], 1873-1906
Nationaal Archief, Den Haag
Gay,mecanicien Roussillon 4 (blz. 190, 250, 322, 332, 419)
Gay,mecanicien Roussillon 5 (blz. 38)
Gedicht 4 (blz. 17)
zie ook "Riderless"
Geerling, J. 1 (blz. 213)
Geerling, J. 3 (blz. 6)
Genève, conventie van 4 (blz. 182)
Geschut 2 (blz. 19)
Geschut 4 (blz. 465)
Geweren 1 (blz. 27, 55, 72, 94, 114, 116, 199, 227)
Geweren 2 (blz. 8, 84-85)
zie ook Inboorlingen en Mauser
Gibraltar 1 (blz. 214, 226)
Gifgas 3 (blz. 96, 112)
Girard 3 (blz. 85)
Girard 4 (blz. 179)
"Gironde" 1 (blz. 244)
"Gironde" 4 (blz. 187, 419, 449)
Gladstone, W.E. 5 (blz. 1)
Glencoe 5 (blz. 5-6)
Goldman, Jhr. P.L.A. 1 (blz. 10, 83, 96, 114, 123, 131, 227-228, 291)
Goldman, Jhr. P.L.A. 4 (blz. 164, 168, 200, 324-325)
Goldman, Jhr. P.L.A. 5 (blz. 81)
Gomant, Ch. 1 (blz. 72, 97, 113, 116, 148, 198-199, 215, 227-228, 256, 295-297)
Gomant, Ch. 2 (blz. 16, 23, 26, 48, 55, 57, 75-80, 84, 102, 135, 137)
Gomant, Ch. 3 (blz. 22, 28-29, 44, 80, 85-86, 88, 90, 100, 107, 115, 122, 147)
Gomant, Ch. 4 (blz. 16, 19, 58, 75, 87-88, 109, 138, 167, 179, 192-193, 251, 257, 362)
Gomant, Ch. 5 (blz. 11, 17, 19)
zie ook Kasboek
Gooch, G.P. 5 (blz. 99, 107)
Gosselijn de Jong 2 (blz. 89)
Gordon 5 (blz. 226)
Goubet 1 (blz. 280)
Goubet 3 (blz. 45)
Goud 1 (blz. 10, 81, 107-109, 131, 165)
Goud 4 (blz. 57)
Goud 5 (blz. 129, 139)
Granaten 1 (blz. 8)
Granaten 2 (blz. 26, 42, 44, 148)
Granaten 3 (blz. 108)
Granaten 5 (blz. 70)
Grant, major 5 (blz. 6, 64)
Granval 4 (blz. 185)
Graphic 3 (blz. 67)
Greene 5 (blz. 65)
Greth, A. 31
Gribayedoff 5 (blz. 132)
Grobler, P.G.W. 1 (blz. 84, 160, 178, 231)
Grobler, P.G.W. 2 (blz. 64)
Grondcrediet 5 (blz. 21, 63)
Grünberg 1 (blz. 7, 58-59, 83, 115,117, 154, 168, 170, 172)
Grünberg 2 (blz. 26, 100, 106)
Grünberg 3 (blz. 16, 142)
Grünberg 4 (blz. 119-120, 133, 147, 213, 279)
Grünberg 5 (blz. 47, 189, 192)
Grünberg 6 (blz. 6, 133)
zie ook Léon, met wie hij samen de firma Grünberg & Léon vormde.
"Guelph" 1 (blz. 244)
Gymnastiek voor krijgsgevangenen 1 (blz. 283)
Gwillingham 5 (blz. 127)
H
Halsteyn 1 (blz. 225)
Hamburg 1 (blz. 10, 48, 55, 103, 105, 112-113, 116, 133)
Hamel, prof. van 1 (blz. 141, 166)
Hamer 4 (blz. 138, 445)
Hanna 5 (blz. 13, 29, 206, 245)
Hansard 5 (blz. 9, 12, 221, 224-229 (Parliamentary-Debates))
Harcourt 5 (blz. 224, 228)
Hargrove 5 (blz. 139)
Hargrove 6 (blz. 30)
Hargrove, E.T. 7
Hasemann, O. 31
Hautecoeur 2 (blz. 63)
Havenwerken 5 (blz. 93)
Havre, le 2 (blz. 23-24)
Havre, le 4 (blz. 197)
Hausbeleuchtungsapparaat 4 (blz. 7)
zie ook Exploseur
Heerma 4 (blz. 460)
Heinrich 2 (blz. 29)
zie ook Moreau
Heliografen 5 (blz. 185, 190-192)
Heliografen 6 (blz. 6)
Hemert, van 3 (blz. 32, 53)
Henneberg, kapitein 4 (blz. 393, 410-411)
Hennings 4 (blz. 306-308, 312, 320-321, 342, 418, 438)
Henrotte fils 4 (blz. 324)
Hepstone 5 (blz. 13)
Herbette, L. 7
Heyermans, H. 1 (blz. 260)
Hermsen, A.J.Th. 1 (blz. 4)
Hirsch, E 1 (blz. ... 119-121, 149, 154, 168-169, 192, 197-198, 213, 222, 231, 234, 242, 251)
Hirsch, E 2 (blz. 15, 25, 62, 100, 106, 108-111, 136)
Hirsch, E 3 (blz. 16, 36, 43, 48-49, 53, 55, 79, 89, 99, 124, 128, 142-144, 149)
Hirsch, E 4 (blz. 3, 9-10, 13-14, 20, 25, 29, 46-48, 74, 85-86, 119, 124, 126, 129, 132-133, 148 175, 177, 184, 187-188, 196, 204-205, 210, 214, 217, 219, 241-242, 268, 273, 275, 350, 372, 419, 424, 441, 448, 469-470, 483 (arrestatie))
Hirsch, E 5 (blz. 15-16, 28, 47, 50, 58-59)
Hirsch, E 6 (blz. 68-73, 136, 150-152)
zie ook Kasboek en Samson
Hoed 4 (blz. 138, 445)
Hoeven, Jhr. F.A. van de (tweede gezantschapssecretaris ZAR) 1 (blz. 83, 190, 258, 263, 269)
Hoeven, Jhr. F.A. van de (tweede gezantschapssecretaris ZAR) 4 (blz. 311)
Hogerhuis 4 (blz. 294)
Hoogenhuyzen 5 (blz. 63)
Hotel - Continental 1 (blz. 141)
Hotel - Elysée Palace 1 (blz. 142)
Hotel - de Hollande 7
Hotel - Scribe 1 (blz. 137, 150, 183, 190-191)
Hout 5 (blz. 129)
Houwert 5 (blz. 43)
Hoytema, D.N.R. van 5 (blz. 41)
Hoytema, D.N.R. van 7
Huchette 5 (blz. 10)
Hummel, dr. 1 (blz. 83)
I
Imperial Government supply stores 4 (blz. 65)
Inboorlingen (natives) 5 (blz. 96)
zie ook Cunynghame
India 1 (blz. 272)
India 2 (blz. 3, 18, 84)
India 3 (blz. 61, 115)
India 5 (blz. 13, 23, 29, 206, 240)
India 6 (blz. 123)
zie ook Afghanistan
Infanterie 3 (blz. 89)
Intelligence department 1 (blz. 228)
Intelligence department 5 (blz. 65, 68, 71)
Israëls, H.L. 2 (blz. 116)
J
Jansen 4 (blz. 8)
Japan 1 (blz. 113)
Japan 5 (blz. 128, 138, 173)
Japan 6 (blz. 75-76, 128-129)
zie ook Verdrag
Jaurès 1 (blz. 145)
Johannesburg 1 (blz. 45, 129)
Johannesburg 2 (blz. 86)
Johannesburg 4 (blz. 65, 72, 248)
Jood 1 (blz. 155)
Joubert, P.J. (Commandant-generaal der ZAR) 1 (blz. 45)
Joubert, P.J. (Commandant-generaal der ZAR) 5 (blz. 7)
Jourdan, notaire 4 (blz. 187)
Journal des Débats 5 (blz. 131, 196, 212)
Journal des Débats 6 (blz. 31)
Junius, G. 31
K
Kaapkolonie 1 (blz. 44)
Kaapkolonie 4 (blz. 208, 339, 344, 423, 475)
Kaapkolonie 5 (blz. 64, 136, 167)
Kaapstad 1 (blz. 246, 282, 292)
Kaapstad 4 (blz. 8, 423)
Kaarten 5 (blz. 68)
Kabel 7
Kabul 6 (blz. 3)
Kaffers 4 (blz. 268)
Kann, R. 5 (blz. 114)
Kann, R. 7
Kanon 1 (blz. 216)
Kanon 5 (blz. 164)
Kanonstaal 1 (blz. 32)
"Kanzler" 4 (blz. 464, 468-469, 471, 483)
Kaperbrief 1 (blz. 43, 280)
Kaperbrief 3 (blz. 45)
Karabijnen 1 (blz. 45)
Kasboek 4 (blz. 429-433)
Kasboek 5 (blz. 37-40)
Kerk, N.H. 5 (blz. 43)
Kersauson, R. de (markies) 5 (blz. 22, 41)
Kiesverenigingen 1 (blz. 181, 188)
zie ook "Burgerplicht"
Kiewiet de Jonge, dr. H.J. van het Algemeen Nederlandsch Verbond 1 (blz. 68, 83, 175, 181, 188, 259-261, 283)
Kiewiet de Jonge, dr. H.J. van het Algemeen Nederlandsch Verbond 3 (blz. 5, 18, 24, 26-27, 95)
Kisten 1 (blz. 23-24, 27, 69, 97, 119, 223, 237, 244, 256, 298-299)
zie ook Zending
Kitchener, lord II 5 (blz. 167)
Kock, de 1 (blz. 213)
Kock, de 3 (blz. 6)
Koffer van dr. Leyds 1 (blz. 73, 77, 86-87, 95, 97, 100)
Kohen 1 (blz. 257)
Kohn, L. III 1 (blz. 26-28, 31, 48, 56, 69, 83, 102, 111-112, 119-121, 133, 149, 156, 170, 172-173, 178, 185-186, 192, 197-198, 207, 210, 219, 222, 228, 230, 233-234 250, 254, 256, 274-275, 277, 279, 284, 286-287, 293, 296, 299)
Kohn, L. III 2 (blz. 4-6, 11, 17, 23, 25, 29-30, 33, 36, 39-40, 43, 71-72, 118, 138)
Kohn, L. III 3 (blz. 11, 20, 42, 50, 58, 72, 79, 110, 128, 137, 138, 149)
Kohn, L. III 4 (blz. 8, 10, 13-14, 22, 26-27, 54-55, 61-66, 70-71, 93, 96, 103, 116, 121-124, 135-136, 144, 149, 178, 183, 186-187, 189, 191, 202, 352, 369, 417, 420, 422, 426-428, 439-440, 442, 456)
Kohn, L. III 5 (blz. 14, 27, 47, 58, 74, 76, 80, 86, 90, 101, 106, 112, 135, 142, 209, 238, 250)
Kohn, L. III 6 (blz. 27, 29, 32, 42, 50-51, 59-60, 80, 86-87, 89-91, 104, 109-111, 114, 119-120, 126-128, 132- (verdediging)-144, 154, 162-164, 178)
zie ook Acte de vente en Acte de francisation
Komatipoort 1 (blz. 10, 267, 149, 241)
Koningin 4 (blz. 475, 477, ...)
zie ook Wilhelmina
Koolhoven 4 (blz. 353)
Koopmansgoederen 1 (blz. 28, 97, 120, 231, 238-239, 244)
Koper 1 (blz. 2, 30, 38, 133)
Koper 4 (blz. 56, 183, 455)
Koper 5 (blz. 11)
Korea 5 (blz. 140)
Krauss 1 (blz. 241)
Krauss 2 (blz. 148)
Krauss 5 (blz. 38)
Kruger, P. 1 (blz. 83, 125-126, 137, 141, 145, 174-175, 179, 181, 189-190, 193, 196, 231, 280)
Kruger, P. 2 (blz. 64)
Kruger, P. 3 (blz. 8, 45)
Kruger, P. 4 (blz. 459)
Kruger, P. 5 (blz. 9, 27)
Kruit 4 (blz. 258, 260)
zie ook Suiker
Krupp, firma 1 (blz. 216)
Krupp, firma 2 (blz. 19)
Krijgsgevangenen 1 (blz. 283)
Kuiper, dr. A. 7
Kuipers, A. 3 (blz. 54, 59, 138)
Kuipers, A. 4 (blz. 8, 52, 57, 96, 122-123, 125, 136, 144, 149-150, 161, 166-177, 179, 183, 194-195)
Kuipers, A. 6 (blz. ?)
Kijkers 1 (blz. 241)
Kijkers 2 (blz. 148)
Kijkers 3 (blz. 7, 21, 125)
L
Laar, mej. van 4 (blz. 393)
Labouchère Oyens & Co. 4 (blz. 56)
Lacton 1 (blz. 25, 29, 238)
Ladysmith 5 (blz. 6-7, 70)
Laffitan Barrère 3 (blz. 73, 96, 112, 133)
Landingsplaatsen 2 (blz. 104, 124-128, ...65)
Lansdowne, lord 3 (blz. 57)
Lausanne, S. 6 (blz. 8)
Lawrence 5 (blz. 221)
Lehideux, firma 1 (blz. 295)
Lehideux, firma 5 (blz. 25, 40, 45)
Léon, S. 1 (blz. 22, 29-30, 33, 36, 40, 42, 49, 52, 58-59, 61, 83, 101, 112, 115, 117, 154, 168, 172)
Léon, S. 2 (blz. 42, 100, 107)
Léon, S. 3 (blz. 16, 124, 142)
Léon, S. 4 (blz. 32, 44, 56, 119-120, 132, 133, 147, 151, 292-293)
Léon, S. 5 (blz. 47, 70, 185-186)
Léon, S. 6 (blz. 18)
Levy, E. 1 (blz. 197, 231, 254-255)
Levy, E. 2 (blz. 29, 41, 71)
Levy, E. 3 (blz. 128)
Levy, E. 4 (blz. 145, 162, 342, 483)
Leyds, mevrouw 1 (blz. 162, 1)
Leyds, mevrouw 6 (blz. 31, 74)
Libre parcours 1 (blz. 114)
zie ook Laisser-passer
Lier, S. van 3 (blz. 1-4, 6-10, 46)
Lier, S. van 4 (blz. 58, 460, 477)
Lindenburg 4 (blz. 62)
Lingen, van 1 (blz. 107, 109)
Liquidatie 1 (blz. 24, 28, 32, 36, 38-39, 55, 78, 101-102, 111-112, 118, 133, 154)
Liquidatie 2 (blz. 43)
Liquidatie 3 (blz. 116)
Liquidatie 4 (blz. 66, 78-84, 88-90, 135)
Lissabon 1 (blz. 200, 225)
Loisel 31
Long Toms 5 (blz. 175)
Lont 4 (blz. 56, 138)
Loubet 6 (blz. 167-168)
Lourenço Marques 1 (blz. 10, 119, 121, 148, 170, 172, 197, 200-201, 210, 212-213, 219, 224, 231, 237, 243, 245, 268, 271, 284)
Lourenço Marques 2 (blz. 11, 22, 29, 41, 71, 109, 111)
Lourenço Marques 3 (blz. 47, 55, 69, 89-91, 99, 121, 128, 137, 141, 143-145, 147)
Lourenço Marques 4 (blz. 8, 14, 22, 24, 33, 48, 58, 74, 94, 103, 108, 139, 149, 162, 174, 177, 188, 196-198, 205, 214, 267, 287, 296-297, 323, 349, 420, 423, 433)
Lourenço Marques 5 (blz. 43, 53, 67, 93-94, 185-186)
Lourenço Marques 6 (blz. 167-168)
Luchtballonnen 1 (blz. 148, 154)
Luchtballonnen 2 (blz. 57, 31)
Lydite 2 (blz. 26, 130)
Lydite 3 (blz. 100, 108)
Lyttitton 5 (blz. 182)
Lyon, Cour d'Appel de 6 (blz. 169)
Lijst - van medewerkers van het gezantschap in Europa 1 (blz. 83-84)
M
Maatschappij 5 (blz. 21, 63)
Mac Bride 5 (blz. 127)
Machinerie 4 (blz. 219)
Machinist 4 (blz. 100)
zie ook Gay en Roussillon
Madagascar 1 (blz. 201, 231, 287)
Madagascar 2 (blz. 55, 109)
Madagascar 3 (blz. 59)
Madagascar 4 (blz. 22, 47, 58)
zie ook Société de cabotage à vapeur de Madagascar en Majunga
Madrid 1 (blz. 214)
Mafeking 5 (blz. 70)
Maillechort 1 (blz. 25, 29-30)
Majuba 5 (blz. 1, 124)
Majunga 1 (blz. 169, 185, 197, 207, 223, 254, 277, 298)
Majunga 2 (blz. 15, 23, 25, 35-36, 39, 55)
Majunga 4 (blz. 139)
Mallet 5 (blz. 122)
Manchetknoop 1 (blz. 152)
Mansfeldt, dr. N. 1 (blz. 68, 83)
Marais, J.S. 1 (blz. 213)
Marais, J.S. 4 (blz. 23, 86, 107, 214, 215, 241, 242)
Marconitelegraaf 1 (blz. 134, 206)
Marcus, J. 3 (blz. 31, 128, 142, 144)
Marin, F. 4 (blz. 77)
Marine, Franse 1 (blz. 223)
Marine, Franse 2 (blz. 55-56)
Maritz, S.G. 5 (blz. 13, 22, 41, 243)
Marocco 6 (blz. 75-76)
Martin, W. 31, 36
"Matin, Le" 4 (blz. 15, 58, 171, 232, 453)
"Matin, Le" 6 (blz. 8, 167)
Matrozen 1 (blz. 201)
Matthieu & fils 1 (blz. 14-15, 19)
Mauser - geweer 1 (blz. 45, 96, 114, 116, 199, 215, 299)
Mauser - geweer 3 (blz. 10, 46, 115)
Mauser - geweer 4 (blz. 179, 219, 341)
Mauser - patronen/kogels 2 (blz. 23)
Medewerkers ZAR in Europa 1 (blz. 83)
Medicijnen 4 (blz. 454, 460)
Melasse 4 (blz. 211)
zie ook Suiker
Melbourne 3 (blz. 89-91)
Melbourne 4 (blz. 111)
Melchers 2 (blz. 89)
Melville 5 (blz. 6)
Merlokovsky 5 (blz. 137)
Messageries Maritimes 5 (blz. 25, 38)
Mexico/Mexicaans 1 (blz. 256)
Mexico/Mexicaans 2 (blz. 102)
Meyer, J. 3 (blz. 54)
Michaelson 2 (blz. 90)
Micrometer 2 (blz. 148)
Micrometer 3 (blz. 21)
Micrometer 4 (blz. 117)
Middelheer 1 (blz. 83)
Milner, Sir. A. 5 (blz. 71, 182)
Minister van Buitenlandse Zaken IV 3 (blz. 94)
Minister van Buitenlandse Zaken IV 4 (blz. 18, 470, 483)
Mitford patronen 4 (blz. 140, 179)
Mobilisatie 5 (blz. 68)
Moecke & Co. 31
Molenaar 4 (blz. 347)
Monrovian 4 (blz. 57, 465)
Monsters 1 (blz. 33, 48, 121, 139, 202-203, 295)
Monsters 2 (blz. 26)
Montagu White (consul-generaal der ZAR te Londen) 1 (blz. 83, 88)
Montagu White (consul-generaal der ZAR te Londen) 5 (blz. 221)
Moreau & Cie. 2 (blz. 4, 21-22, 65)
Morenthal 5 (blz. 122)
Morgan, E. 1 (blz. 108)
Mortelette Blomme, F. 4 (blz. 384-385, 413)
"Morse" 1 (blz. 280)
Mortieren 1 (blz. 228)
Muller 1 (blz. 83)
Munt te Pretoria 1 (blz. 31, 57, 78)
zie ook Goud
Muntstempels 4 (blz. 64, 294)
Museum 4 (blz. 311, 348)
zie ook H. Nijland
Mijnen 1 (blz. 129)
N
Napels 1 (blz. 11, 246, 268, 271)
Napels 3 (blz. 9, 121)
Napels 4 (blz. 48)
"Natal" 1 (blz. 120, 244)
"Natal" 4 (blz. 69)
"Natal" 5 (blz. 7)
"Narval" 1 (blz. 280)
Nationaal Bureau Buitenlandse Handel 5 (blz. 93)
Nebel, A. 1 (blz. 133)
Nederlandsch-Zuid-Afrikaansche Vereeniging 6 (blz. 1)
Neff, J. 31
Negers 5 (blz. 71)
Nel 4 (blz. 77)
Neter, R. 6 (blz. 12)
Nieuwe Rotterdamsche Courant 1 (blz. 129, 165, 225, 292)
Nieuwe Rotterdamsche Courant 5 (blz. 67)
zie ook Pers
Notovitch, N. 1 (blz. 145, 272)
Notovitch, N. 2 (blz. 3, 18)
Notovitch, N. 4 (blz. 141)
Notovitch, N. 6 (blz. 3)
N.V. Stoomfabriek voor Kaasstremsel 6 (blz. 21)
Nijland, Hidde 1 (blz. 52, 66, 73, 79-82, 99, 103, 107, 109, 123, 125, 159, 167, 176, 227)
Nijland, Hidde 2 (blz. 1, 12-14, 27, 86-89, 91, 98-99, 113-114)
Nijland, Hidde 4 (blz. 310-311, 348)
Nijsel 4 (blz. 48)
O
Oberthur, dr. 6 (blz. 22)
Odink 4 (blz. 481)
Oever, J.B. van den 31
Officieren, Engelse 1 (blz. 45)
Olevier 1 (blz. 84)
Olevier 2 (blz. 42, 44)
Ommeren 1 (blz. 241)
Onderzeeërs 1 (blz. 43, 280)
Onderzeeërs 3 (blz. 45)
Onderzeeërs 4 (blz. 398-408)
Ontploffing kruitfabriek 4 (blz. 258)
Ontslag Bas Veth 4 (blz. 164)
Ontsteking 2 (blz. 82-83, 132)
Ontsteking 3 (blz. 80, 103-106)
Ontsteking 4 (blz. 58)
Oostenrijk 1 (blz. 155, 228)
Oranje Vrijstaat 1 (blz. 211, 214, 225)
Oton 5 (blz. 107, 128, 140, ....)
Overzicht van geleverde munitie e.d. 1 (blz. 154)
"Oxus" 1 (blz. 244)
"Oxus" 4 (blz. 267)
P
"Paardemiddel" 3 (blz. 2-3, 56)
"Paardemiddel" 4 (blz. 263, 321, 340, 379, 393-394)
"Papier" 3 (blz. 89, 93, 122)
Parfumerie 4 (blz. 216)
Paris, A. 5 (blz. 43)
Parlement 5 (blz. 123)
zie ook Blauwboeken en Hansard
"Partition of Africa" 5 (blz. 154)
Paspoort 1 (blz. 114)
Paspoort 4 (blz. 165, 180)
Passagiersschepen, Engelse 1 (blz. 43)
"Patrie" 4 (blz. 492)
Patronen 1 (blz. 55, 113, 116, 133, 148, 217, 240)
Patronen 2 (blz. 53, 85, 132)
Patronen 3 (blz. 28-29, 31, 55, 90)
Patronen 4 (blz. 19, 140, 179, 219, 303)
zie ook Mauser
Patronen - fabriek 2 (blz. 53, 85, 132)
Patronen - fabriek 6 (blz. 138)
zie ook Cartoucherie
Pauliat, L. 7
Pension 5 (blz. 199)
Pers 1 (blz. 43, 125, 129, 140, 165, 188, 199, 211, 214, 216, 228, 294)
Pers 2 (blz. 3, 18, 19, 23, 84, 104, 122)
Pers 3 (blz. 45, 57, 61, 67)
Pers 4 (blz. 15, 58, 76, 171, 264, 345, 460, 474, 492)
Pers 5 (blz. 1, 67, 70, 146, 244)
zie ook Black & White, Correspondenten, Journal, Matin, NRC, Patrie, Soleil, Temps, Times, e.a.
Perskantoor Algemeen Nederlandsch Verbond 1 (blz. 140, 188, 226, 260, 292)
Perskantoor Algemeen Nederlandsch Verbond 2 (blz. 88)
Perskantoor Algemeen Nederlandsch Verbond 4 (blz. 264)
Peru 1 (blz. 113-114)
Peytel 5 (blz. 21)
Philipp 1 (blz. 116)
Pier 5 (blz. 43)
Pierson, Joh. (consul-generaal der ZAR te Parijs) 1 (blz. 27-39, 48, 55, 58-60, 62, 68, 79-83, 93, 107, 111, 113, 117-118, 125, 155, 169, 174, 189, 232, 246, 266-267, 279, 281, 289-290)
Pierson, Joh. (consul-generaal der ZAR te Parijs) 2 (blz. 1, 86, 91, 98, 115)
Pierson, Joh. (consul-generaal der ZAR te Parijs) 3 (blz. 12, 24, 26-27, 32, 37, 70, 74, 87-88, 90, 133, 142)
Pierson, Joh. (consul-generaal der ZAR te Parijs) 4 (blz. 16, 56, 73-75, 102, 132, 151, 233, 261, 293-294, 387, 444, 451)
Pierson, Joh. (consul-generaal der ZAR te Parijs) 5 (blz. 24, 60, 220)
Pierson, Joh. (consul-generaal der ZAR te Parijs) 6 (blz. 17, 57)
Pippel, W. 4 (blz. 450, 460)
zie ook Wijnand Pippel
Plaque 1 (blz. 74)
Plockhooij, C. 1 (blz. 232, 241, 246, 267-268, 271)
Poeder 3 (blz. 2-3, 44, 55)
Poeder 4 (blz. 109, 118)
Poiriot 2 (blz. 93, 99, 113)
Politieke mededelingen 4 (blz. 449, 456, 473-478)
zie ook Kaap
Pom-pom 1 (blz. 8)
Portretten van Z.A. Staatslieden 1 (blz. 83, 189-193, 196)
Portretten van Z.A. Staatslieden 2 (blz. 14, 63, 89, 116)
Portretten van Z.A. Staatslieden 4 (blz. 449, 456, 459)
Portretten van Z.A. Staatslieden 6 (blz. 75)
Portugal/Portugees 1 (blz. ...210, 214, 225)
Portugal/Portugees 3 (blz. 8)
Portugal/Portugees 4 (blz. 134, 182, 186, 449, 460, 475)
Portugal/Portugees 5 (blz. 60)
zie ook Anglo-Lissabon en Lourenço Marques
Pott, G. (consul-generaal der ZAR en van Oranje Vrijstaat te Lourenço Marques) 1 (blz. 33, 201, 213, 219, 224, 237, 276, 284)
Pott, G. (consul-generaal der ZAR en van Oranje Vrijstaat te Lourenço Marques) 2 (blz. 4, 11, 13, 22, 27, 29, 87)
Pott, G. (consul-generaal der ZAR en van Oranje Vrijstaat te Lourenço Marques) 4 (blz. 24, 108)
Pott, G. (consul-generaal der ZAR en van Oranje Vrijstaat te Lourenço Marques) 5 (blz. 185-189, 190-192)
Pott, G. (consul-generaal der ZAR en van Oranje Vrijstaat te Lourenço Marques) 6 (blz. 6, 137)
"Précis de quelques campagnes contemporaines par le commandant E. Bujac" 5 (blz. 5-7)
Preiser, J.F. 31
President 5 (blz. 9)
zie ook Kruger en Steyn
Pretoria 1 (blz. 31, 57, 67, 79, 89, 122, 228)
Pretoria 3 (blz. 56, 67)
Pretoria 4 (blz. 234, 393-394, 423, 459)
Pretoria 5 (blz. 13, 32, 167-168, 172)
Prins van Wales 6 (blz. 167-168)
Proces 1 (blz. 211)
zie ook Kohn en Société française des Munitions ....
Proeven 3 (blz. 68, 90, 104-106, 126, 147)
Proeven 4 (blz. 19, 179, 303-305)
zie ook Dynamiet
Puthet & Cie. 1 (blz. 177, 202, 296)
Puthet & Cie. 2 (blz. 31, 105)
Puthet & Cie. 3 (blz. 29, 52, 89, 91)
Pijl 4 (blz. 348)
Pyrotechnique 1 (blz. 297)
Q
Quarles de Quarles, baron A.G. (vice-consul ZAR te Londen) 1 (blz. 11, 13, 21-22, 51, 69, 83, 98, 133, 154, 182)
Quarles de Quarles, baron A.G. (vice-consul ZAR te Londen) 2 (blz. 21-22, 65, 90)
Queenstown 5 (blz. 43)
R
"Raakvoor" 4 (blz. 139-140, 176-177, 205, 464, 483)
Radoub 4 (blz. 77)
zie ook Bassin Radoub
Raoul- Daval 6 (blz. 9)
Rapport - explosieven 1 (blz. 48-54, 143-144)
Rapport - invoer dynamiet 1 (blz. 55-57)
Rapport - opblazen treinen 1 (blz. 58-59)
Rapportgangers 1 (blz. 122)
Rascher & Tieleche 3 (blz. 29)
Regering der ZAR 5 (blz. 131)
Reitz 5 (blz. 199)
Reisdagen 1 (blz. 127)
zie ook Declaratie
Rekening 4 (blz. 20, 25, 29-30, 56, 78-84, 88-90, 126, 333, 441)
Rekening 5 (blz. 111)
Rekening aan boekhouder 1 (blz. 135, 147, 190-191, 201)
zie ook Balfoort
Rekening-courant 4 (blz. 1-3, 10, 47, 59, 97, 188, 196, 213-214, 241, 243-244, 285, 349, 450, 473, 486)
Rekening-courant 5 (blz. 24, 45, 52)
Remise per telegraaf 4 (blz. 361)
zie ook Crédit Lyonais
Representation, government of 5 (blz. 203, 212)
Riedinger, A. 31
Roberts, lord .., 1 (blz. 8)
Roberts, lord .., 5 (blz. 67, 224)
Robins 5 (blz. 199)
Roeibootjes 4 (blz. 393)
Roeljevensky 6 (blz. 76)
Roelofsen 6 (blz. 16)
Roels, E. 1 (blz. 24, 83, 111-112, 168, 196)
Roels, E. 2 (blz. 106)
Roels, E. 3 (blz. 13, 41, 53, 76, 117, 142)
Roels, E. 4 (blz. 42-45, 59-60, 124, 150, 282, 390, 440, 451)
Roels, E. 5 (blz. 74, 138)
Roels, E. 6 (blz. 109, 145, 162, 178)
Roels, E. 7
zie ook Terlo
Roget 5 (blz. 100)
Rompel, F. 1 (blz. 283, 292)
zie ook Perskantoor
"Röntgenapparaat" 4 (blz. 236)
"Röntgenapparaat" 6 (blz. 137)
zie ook Marconitelegraaf
Roseberry, earl of 3 (blz. 57)
Roseberry, earl of 5 (blz. 181)
"Roussillon" 1 (blz. 178, 186-187, 197, 207, 222, 250, 273-277)
"Roussillon" 2 (blz. 25, 33, 41, 55-57, 60-62, 95, 104, 138)
"Roussillon" 3 (blz. 50, 54, 58-59, 63-64, 72, 74-76, 81-84, 117-119, 134, 149)
"Roussillon" 4 (blz. 10, 14, 33, 38, 50, 54, 66, 70, 73, 78-84, 88-90, 97, 103, 121, 123-124, 126, 136, 139, 143-144, 152-160, 174-176, 178, 183-186, 188, 205, 209, 247-250, 254, 317, 322, 332, 335, 349, 352, 361, 364, 371, 380, 388, 397, 414, 419-421, 450, 458, 463, 473, 479, 483, 486, 488)
"Roussillon" 5 (blz. 47, 52, 58, 80)
"Roussillon" 6 (blz. 110, 127, 136)
zie ook Boot, Kasboek, Violle
Ruell 1 (blz. 137)
Rusland/Russische 1 (blz. 40, 141, 272)
Rusland/Russische 2 (blz. 3, 18, 84)
Rusland/Russische 3 (blz. 61)
Rusland/Russische 5 (blz. 107, 128, 132, 137, 140, 146)
Rusland/Russische 6 (blz. 75-76)
zie ook Notovitch, Spiridovitch en Tsaar
S
"Sabine" 1 (blz. 244)
Salaris 4 (blz. 181)
Salaris 5 (blz. 2, 42, 77, 116, 152)
Salaris 6 (blz. 53, 115, 158)
zie ook Balfoort
Salisbury, lord, Brits 1e minister en minister van Buitenlandse Zaken 5 (blz. 13, 29, 224, 227, 233)
Samson, Ch. 5 (blz. 15-16, 28, 46-50, 58-62, 108)
Sanatorium 6 (blz. 22)
Sandberg, Jhr. C.G.S. (Militair secretaris van Generaal Botha) 1 (blz. 11, 13, 84)
Sandberg, Jhr. C.G.S. (Militair secretaris van Generaal Botha) 2
Sandberg, Jhr. C.G.S. (Militair secretaris van Generaal Botha) 7
Sannah's Port 5 (blz. 5)
Sauvage = de Wilde 4 (blz. 476)
Schäfer, F. 31
Schagen van Leeuwen 4 (blz. 351)
Schalk, W. Burger 1 (blz. 84)
Schapen voor Zuid-Afrika 5 (blz. 207)
Scheepers 5 (blz. 71, 173)
Scheppers 1 (blz. 119)
Scheurleer & zn. 4 (blz. 91-92, 142-143, 277, 286)
Schippers 2 (blz. 106)
Schneider & Cie. 1 (blz. 34, 59, 256)
Schneider & Cie. 4 (blz. 19, 104)
Schneider & Cie. 5 (blz. 18, 191)
Schokbuizen 1 (blz. 240)
zie ook Ammunitie en Granaten
Schowalter 4 (blz. 346, 393)
Schwakopmund 3 (blz. 29)
Schwakopmund 4 (blz. 40, 312, 320, 357, 362, 410-411)
"Second Afghanistan War" 5 (blz. 13, 29, 206, 245)
Secretarissen 1 (blz. 141, 224, 268, 271)
Seider & Mühle 3 (blz. 29, 52)
Sergius, grootvorst 6 (blz. 75)
Siam 1 (blz. 58-59, 113)
Siemens & Halske 1 (blz. 206, 285)
Siemens & Halske 2 (blz. 4, 29-30, 65, 72)
Siemens & Halske 6 (blz. 137)
Siljée 4 (blz. 62)
Skoda Works, Pilzen Austria 1 (blz. 228, 256, 295)
Slagpinnen 1 (blz. 27)
Slagpinnen 2 (blz. 8)
Smit, A. 31
Smokers & Broomsticks 1 (blz. 54-55)
Snethlage, R.A.I. 1 (blz. 126, 138-139, 152, 180)
Société - de cabotage à vapeur de Madagascar 1 (blz. 198, 234, 252, 275)
Société - de cabotage à vapeur de Madagascar 2 (blz. 138)
Société - de cabotage à vapeur de Madagascar 3 (blz. 101, 132, 138)
Société - de cabotage à vapeur de Madagascar 4 (blz. 53)
Société - de cabotage à vapeur de Madagascar 6 (blz. 127, 140-141)
zie ook Akten betreffende de Roussillon, Violle
Société - française des Munitions 1 (blz. 23, 33, 42, 48, 61, 148, 256)
Société - française des Munitions 2 (blz. 102, 134)
Société - française des Munitions 4 (blz. 193)
Société - française des Munitions 5 (blz. 11, 16-17, 47, 59, 108-109)
Société - française des Munitions 6 (blz. 43, 68-70, 102, 110-112)
Société - de jonction de l'Océan en de la Méditerranée 1 (blz. 43)
Société - générale 5 (blz. 175)
Société - générale de dynamite 2 (blz. 132)
Société - carbonnique 4 (blz. 255)
Société - industrielle des Téléphones à Paris 5 (blz. 179, 187, 197)
Soldij 4 (blz. 56)
Soleil, Le 6 (blz. 56-57)
Southampton 4 (blz. 134)
Spanje 1 (blz. 113, 214, 225)
Spiro 1 (blz. 113)
Staal 1 (blz. 2, 32, 28, 298)
Staatssecretaris 4 (blz. 64)
Stahl, J.C. 4 (blz. 362)
Standard Bank of South America 4 (blz. 174)
Steinmann & Co. 4 (blz. 455)
Stenograaf 5 (blz. 112)
zie ook Bluet
Stern 2 (blz. 64)
Sternberg 5 (blz. 69)
Steyn, president M.Th. 1 (blz. 83, 126)
Steyn, president M.Th. 6 (blz. 9, 17-19, 21-22, 31,)
Steyn Parvé 3 (blz. 55, 60, 62, 68, 70, 80, 86, 90, 99, 102, 107, 125-126, 129, 146)
Steyn, president M.Th. 4 (blz. 5, 7, 16, 21, 75, 460)
St. Helena 1 (blz. 283)
St. Louis 5 (blz. 170)
Stoomfabriek van kaasstremsel 6 (blz. 21)
Stoomsloep 4 (blz. 50)
Studenten 1 (blz. 181, 188)
Straaten, F. van 5 (blz. 129, 239)
Straaten, F. van 7
Stroman 6 (blz. 68)
"Suiker" 4 (blz. 179, 211, 257, 259, 269)
Swaziland 3 (blz. 49)
T
Tanger 6 (blz. 75)
Telegraaf 1 (blz. 133)
Telegraaf 2 (blz. 4, 11, 22. 65, 71-72, 146)
Telegraaf 3 (blz. 80)
Telegraaf 4 (blz. 236, 416, 421, 474)
Telegraaf 6 (blz. 137)
zie ook Siemens & Halske
Telefoon 1 (blz. 40, 133, 154)
Telefoon 5 (blz. 179, 187)
zie ook Draad en Société industrielle
"Temps, Le" 5 (blz. 131 159, 167, 171)
Tentoonstelling 1 (blz. 7, 74, 78-82, 107, 125, 167, 194, 227, 281)
Tentoonstelling 2 (blz. 93-94, 98)
Tentoonstelling 5 (blz. 170)
zie ook Nijland, H., International Industrial Exhibition en World's Columbian Exhibition
Terlo 1 (blz. 1-2, 9, 24, 59, 61, 116, 149, 154, 168, 197, 255, 275, 282, 299)
Terlo 2 (blz. 55, 95, 104, 124)
Terlo 3 (blz. 67. 147)